# 请教陈斑竹：先征后返的营业税的会计处理

提问人：一路小跑跑 时间：2012-02-09 18:56:28
陈斑竹，您好，请问您，新准则下，税务局先征后返的营业税，是否可以预提，预提的时候是作为补贴收入还是直接冲减营业税金及附加呢？
谢谢！

回答人：chenyiwei
1 、需要搞清楚：这是依据税收法规给予的返还（有财政部、国家税务总局层面的文件作为支持），还是地方财政支持的土政策？是多交数的退还还是一项税收优惠？ 2 、无论其性质如何，都不属于“存在确凿证据表明该项补助是按照固定的定额标准拨付的”政府补助，因此应当基于收付实现制原则确认。

回答人：chenyiwei
回复 一路小跑跑 的帖子
1 、收到时冲减实际收到年度的营业税金及附加，也就是与直接减免采用类似的处理原则，不形成营业外收入。
2 、都不是。“按照固定的定额标准拨付”一般理解仅限于按照实际完成的工作量和单位工作量的定额标准拨付的补助，如特准储备物资补助，“家电下乡”、“汽车下乡”、“节能产品惠民工程”相关的补助等。

提问人：jinjingui 时间：2012-02-10 09:27:08
补充咨询：如果是地方财政支持的土政策，怎么处理？ 如果是多交数的退还怎么处理？

回答人：chenyiwei
根据税法规定退还多交数，不属于政府补助；土政策属于财政支持政策（只不过其金额的计算依据是纳税额），属于政府补助的范畴，需一次或者分年计入营业外收入。

提问人：zengfengxia 时间：2012-02-10 10:22:13
回复 chenyiwei 的帖子
请教陈版，税务局返还的先征后退的营业税为什么不作为政府补助处理？

回答人：chenyiwei
上面已经提到过，因为税务局对多缴税款予以退库或先征后返，与直接免征的经济后果实质上相同。所以采用与直接减免相类似的处理方法。